# 请教陈版主，关于权益法逆流交易处理的问题

提问人：数字加工人 时间：2021-02-21 12:13:00
陈版主您好！
我想咨询一下权益法逆流交易问题
公司A为母公司，它有子公司:B、C,其中C有联营公司：D(40%)重大影响。 15 年C的联营公司D卖存货给B做固定资产， 18 年后无交易且以后年度反生交易的可能性极低。个别报表上不行成逆流交易，在合并上行成逆流交易。
本年度C公司处置30%股权后，剩余10%股权（重大影响）还是权益法核算，本年相关固定资产未处置，在合并中本年30%股权变动的未实现部分本年要实现吗？
个人认为：应该在合并上确认这部分股权变动相应的未确认的部分。但是看前面的讨论是不需要管股权变动的影响，还是按照原来继续处理，直至固定资产处置后再处理。

回答人：chenyiwei
此问题目前尚无明确规定。个人倾向于：
1 、合并报表层面该标的固定资产的账面价值保持不变。否则这种增减变动很难解释，也不符合历史成本原则。
2 、在A的合并报表层面，对D的长期股权投资账面价值并未受到该逆流交易影响（合并报表层面的调整分录是：借：投资收益，贷：固定资产，不涉及长期股权投资的调整），相应地该逆流交易损益不影响合并报表层面对D公司30%股权处置损益的计量。后续合并报表层面继续按交易最初发生时对D的持股比例进行该项交易损益的抵销和实现恢复处理。